【裁判字號】    99,交聲,72
【裁判日期】    990226
【裁判案由】    聲明異議
【裁判全文】
臺灣彰化地方法院交通事件裁定          99年度交聲字第72號
原處分機關  交通部公路總局臺中區監理所彰化監理站
異  議  人
即受處分人  甲○○
上列受處分人因違反道路交通管理處罰條例案件，對於原處分機
關交通部公路總局臺中區監理所彰化監理站於民國98年12月7 日
所為之處分（原處分案號：彰監四字第裁64-I00000000號裁決書
），聲明異議，本院裁定如下：
    主  文
異議駁回。
    理  由
一、原處分意旨略以：異議人即受處分人甲○○所有之車牌號碼
    270-BVN 號重型機車（下稱系爭機車），於98年4 月28日18
    時1 分許，在員林火車站前，因「於身心障礙專用停車位違
    規停車」之違規，爰依道路交通管理處罰條例第56條第1 項
    第10款規定，裁處異議人罰鍰新臺幣（下同）1200元之裁罰
    。
二、異議意旨略以：異議人所有之系爭機車於98年4 月28日原停
    放在上開地點旁邊，係遭他人挪動至身心障礙專用停車位上
    ，以致被開立罰單，為此不服，爰依法提出異議等語。
三、按道路交通安全規則所稱之汽車乃指在道路上不依軌道或電
    力架線而以原動機行駛之車輛，包括機械腳踏車，此該規則
    第2 條第1 項第1 款定有明文。而按汽車停車時，在設有殘
    障者專用停車標誌處所，非殘障用車不得停放；汽車駕駛人
    停車時，於身心障礙專用停車位違規停車者，處600 元以上
    1200元以下罰鍰，並應以最高額處罰之，道路交通安全規則
    第112 條第1 項第5 款、道路交通管理處罰條例第56條第1
    項第10款分別定有明文。
四、經查：
（一）異議人所有之系爭機車於98年4 月28日18時1 分許，在員
      林火車站前，因「於身心障礙專用停車位違規停車」違規
      ，為警掣單舉發等事實，有彰化縣警察局員林分局彰警交
      字第I00000000 號舉發違反道路交通管理事件通知單與該
      分局98年11月19日員警分五字第0980028340號函檢附之現
      場採證照片各1 紙附卷可稽，堪信為真實。
（二）異議人雖辯稱係因系爭機車遭他人搬移始有違規情事云云
      ，惟細鐸上開卷附照片，除系爭機車停放於該身心障礙專
      用停車位中間偏右之位置外，於系爭機車之左方尚有另輛
      機車亦停放於該身心障礙專用停車位上，衡情，擅自挪移
      他人機車之騎士，多係為求一合法停車位所為，將他人所
      有之機車任意挪至一旁，空出得供己機車停放之空間，隨
      即棄之不管，要無耗時費力將異議人所有之系爭機車搬移
      至該身心障礙專用停車位之右方並妥適直線停放之情；且
      異議人迄今並未提出或聲請本院調查任何證據資料，以供
      查核上開行政處分確有違法疏漏之處，僅空言辯稱其所有
      之系爭機車係遭有心人士擅自移至上開身心障礙專用停車
      位云云，要屬無據。
（三）此外，本院經查亦無任何證據足資證明執勤員警有捏造事
      實、違法取締之情事，又按道路交通管理處罰條例第7 條
      第1 項規定：「道路交通管理之稽查、違規之紀錄，由交
      通勤務警察，或依法令執行交通稽查任務之人員執行之」
      ，而警察為維持交通秩序，依法執行職務，立場應是客觀
      公正，且與受處分人素不相識，亦無宿怨，當無故意誣攀
      之理。原舉發機關員警製單舉發受處人上開違反道路交通
      管理事件之違規行為，本質上為行政處分，係公務員基於
      職務上之權力，依法就特定具體事件所為具公法上效果之
      行政行為，基於公務員為公法上行為具有公信力之原則，
      該行政行為當可被推定為真正，該據以依法處分之事實認
      定亦正確無誤。
五、綜上所述，異議人所為辯解，並無可採。原處分機關援引首
    揭規定，裁處異議人罰鍰1200元，核無違誤，本件異議為無
    理由，應予駁回。
六、據上論斷，應依道路交通案件處理辦法第19條，裁定如主文
    。
中    華    民    國    99    年    2     月    26    日
                  交通法庭法  官  江彥儀
以上正本證明與原本無異。
如不服本裁定，應於裁定送達後五日內向本院提出抗告狀(須附
繕本 )。
中    華    民    國    99    年    2     月    26    日
                          書記官  黃明慧

司法院資訊處製作；財團法人民間司法改革基金會備份。
